臺灣橋頭地方法院刑事判決　
111年度金簡上字第13號
公  訴  人  臺灣橋頭地方檢察署檢察官
被      告  陳智盛



上列上訴人因被告違反洗錢防制法等案件，不服本院中華民國11
1年1月12日110年度金簡字第90號第一審刑事簡易判決(聲請簡易
判決處刑案號：110 年度偵字第5121號，及移送併辦：臺灣高雄
地方檢察署檢察官110 年度偵字第14391 、13614 、16694 、10
675 號；臺灣橋頭地方檢察署檢察官110 年度偵字第10781 、13
155 ），提起上訴及移送併辦（111年度偵字第2501、2184號）
，本院管轄之第二審合議庭判決如下：
    主  文
原判決撤銷。
陳智盛幫助犯洗錢防制法第十四條第一項之洗錢罪，處有期徒刑
伍月，併科罰金新臺幣參萬元，罰金如易服勞役，以新臺幣壹仟
元折算壹日。
未扣案之犯罪所得新臺幣肆仟捌佰捌拾捌元沒收，於全部或一部
不能或不宜執行沒收時，追徵其價額。
    事  實
一、陳智盛雖預見提供銀行帳戶予不相識之人使用，極易遭人利
    用作為與財產有關犯罪之工具，可能使不詳之犯罪集團隱匿
    真實身分，而幫助犯罪集團掩飾或隱匿他人實施詐欺犯罪所
    得財物之用，竟仍不違其本意，基於幫助掩飾特定犯罪所得
    之去向及幫助不詳犯罪集團詐欺取財之不確定故意，於民國
    110 年2 月4 日15時42分、58分許，在臺南市○○區○○○號客
    運站，以司機代送之方式，將其申辦之中國信託台南分行帳
    號000-000000000000號帳戶（下稱中國信託帳戶）之存摺、
    提款卡及密碼、網路銀行帳號及密碼，以每月新臺幣（下同
    ）14,000 元之代價，交付予真實姓名年籍不詳，自稱「郭
    靖」之成年詐騙集團成員使用，以此方式幫助該詐欺集團為
    詐欺取財犯行時，方便收受、提領贓款，以掩飾、隱匿該犯
    罪所得之去向與所在。嗣取得中國信託帳戶之成年詐欺集團
    成員，即共同基於意圖為自己不法所有而詐欺取財及掩飾、
    隱匿特定犯罪所得去向及所在之洗錢犯意聯絡，以如附表所
    示之方式分別對如附表所示之人為詐欺取財行為，致如附表
    所示之人均陷於錯誤而依指示於如附表所示之時間，匯款如
    附表所示之金額至中國信託帳戶內，旋為詐騙集團成員轉匯
    至他人帳戶，藉此製造金流斷點，隱匿各該筆詐欺所得財物
    之去向及所在得逞。嗣經如附表所示之人發覺有異而報警處
    理，因而查悉上情。
二、案經如附表編號1至4所示之人訴由屏東縣政府警察局刑事警
    察大隊報告臺灣橋頭地方檢察署檢察官偵查後聲請簡易判決
    處刑及附表編號5至11所示之人訴由高雄市政府警察局三民
    第二分局、附表編號15所示之人訴由澎湖縣政府警察局白沙
    分局報告臺灣橋頭地方檢察署及附表編號12所示之人訴由臺
    北市政府警察局文山第一分局報告、附表編號13所示之人訴
    由桃園市政府警察局桃園分局、附表編號14所示之人訴由桃
    園市政府警察局大園分局報告臺灣高雄地方檢察署檢察官偵
    查後移送併辦。
    理  由
一、按被告以外之人於審判外之言詞或書面陳述，除法律有規定
    者外，不得作為證據；惟按被告以外之人於審判外之陳述，
    雖不符合刑事訴訟法第159條之1至第159條之4之規定，但經
    當事人於審判程序同意作為證據，法院審酌該言詞陳述或書
    面陳述作成時之情況，認為適當者，亦得為證據；當事人、
    代理人或辯護人於法院調查證據時，知有刑事訴訟法第159
    條第1 項不得為證據之情形，而未於言詞辯論終結前聲明異
    議者，視為有前項之同意，刑事訴訟法第159 條第1 項及第
    159條之5分別定有明文。本判決下述所引用之傳聞證據，經
    檢察官、被告陳智盛於本院審判程序表示同意作為證據，本
    院審酌上開證據資料製作時之情況，核無任何不法之瑕疵，
    亦認適為本案認定事實之依據，依刑事訴訟法第159條之5之
    規定，均有證據能力。
二、認定犯罪事實所憑之證據及理由
    上揭犯罪事實，業據被告於本院審理時坦承不諱，核與附表
    「相關證據」欄所示告訴人盧冠宇等15人所述相符，並有附
    表「相關證據」欄所示之證據資料等在卷可稽，堪信被告所
    為之任意性自白確與事實相符。從而，本件事證明確，被告
    上開犯行堪以認定，應依法論科。
三、論罪科刑及撤銷改判理由
　㈠按刑法上之幫助犯，係對於犯罪與正犯有共同之認識，而以
    幫助之意思，對於正犯資以助力，而未參與實施犯罪之行為
    者而言（最高法院88年度台上字第1270號判決意旨參照）。
    刑法關於正犯、幫助犯之區別，係以其主觀之犯意及客觀之
    犯行為標準，凡以自己犯罪之意思而參與犯罪，無論其所參
    與者是否犯罪構成要件之行為，皆為正犯，其以幫助他人犯
    罪之意思而參與犯罪，其所參與者，苟係犯罪構成要件之行
    為，亦為正犯。如以幫助他人犯罪之意思而參與犯罪，其所
    參與者又為犯罪構成要件以外之行為，則為從犯（最高法院
    95年度台上字第3886號判決意旨參照）。查被告將其中國信
    託帳戶之存摺、提款卡及密碼、網路銀行帳號及密碼，供詐
    欺集團成員詐欺附表所示之告訴人，僅為他人詐欺取財犯行
    提供助力，尚無證據足以證明被告係以自己實施詐欺取財犯
    罪之意思，或與他人為詐欺取財犯罪之犯意聯絡，或有直接
    參與詐欺取財犯罪構成要件行為分擔等情事，揆諸前揭判決
    意旨說明，被告應屬幫助犯詐欺取財無訛。
　㈡按行為人提供金融帳戶提款卡及密碼供他人使用，嗣後被害
    人雖匯入款項，然此時之金流仍屬透明易查，在形式上無從
    合法化其所得來源，未造成金流斷點，尚不能達到掩飾或隱
    匿特定犯罪所得之來源、去向及所在之作用，須待款項遭提
    領後，始產生掩飾、隱匿之結果。故而，行為人提供金融帳
    戶提款卡及密碼，若無參與後續之提款行為，即非洗錢防制
    法第2條第2款所指洗錢行為，無從成立一般洗錢罪之直接正
    犯。而金融帳戶乃個人理財工具，依我國現狀，申設金融帳
    戶並無任何特殊限制，且可於不同之金融機構申請多數帳戶
    使用，是依一般人之社會通念，若見他人不以自己名義申請
    帳戶，反而收購或借用別人之金融帳戶以供使用，並要求提
    供提款卡及告知密碼，則提供金融帳戶者主觀上如認識該帳
    戶可能作為對方收受、提領特定犯罪所得使用，對方提領後
    會產生遮斷金流以逃避國家追訴、處罰之效果，仍基於幫助
    之犯意，而提供該帳戶之提款卡及密碼，以利洗錢實行，仍
    可成立一般洗錢罪之幫助犯（最高法院108年度台上大字第3
    101號刑事裁定意旨參照）。被告為智識正常且具社會經驗
    之成年人，其可預見將中國信託帳戶提供予不相識之人使用
    ，有遭詐欺集團利用以收取不法款項之可能，並於提領後產
    生遮斷金流以掩飾、隱匿詐欺所得之去向及所在，竟仍基於
    幫助之犯意，提供中國信託帳戶資料，以利洗錢之實行，揆
    諸前揭說明，亦應論以一般洗錢之幫助犯。
　㈢核被告所為，係犯刑法第30條第1項前段、第339條第1 項之
    幫助詐欺取財罪，及刑法第30條第1項前段、洗錢防制法第1
    4條第1 項之幫助一般洗錢罪。
　㈣被告以一個提供帳戶之行為，同時幫助詐欺集團成員向如附
    表所示之被害人犯詐欺取財罪，以及掩飾、隱匿犯罪所得之
    幫助一般洗錢罪，而具有局部之同一性，乃一行為觸犯數罪
    名並侵害數法益之想像競合犯，應從一重之幫助一般洗錢罪
    處斷。至檢察官移送併辦部分（即附表編號5至15部分）與
    被告經聲請簡易判決處刑部分（即附表編號1至4部分），具
    有想像競合犯之裁判上一罪關係，為聲請簡易判決效力所及
    ，本院自得併予審理。
　㈤按洗錢防制法第16條第2 項規定：「犯前二條之罪，在偵查
    或審判中自白者，減輕其刑」，被告於本院審判程序自白犯
    罪，應依洗錢防制法第16條第2項規定減輕其刑。
　㈥被告幫助本案詐欺集團成員犯一般洗錢罪，核屬幫助犯，已
    如前述，爰依刑法第30條第2 項規定減輕其刑，並依同法第
    70條規定遞減之。
　㈦按累犯事實之有無，雖與被告是否有罪無關，然係攸關刑罰
    加重且對被告不利之事項，自應由檢察官負主張及指出證明
    方法之實質舉證責任。倘檢察官未主張或具體指出證明方法
    時，可認檢察官並不認為被告構成累犯或有加重其刑予以延
    長矯正其惡性此一特別預防之必要，且為貫徹舉證責任之危
    險結果所當然，是法院不予調查，而未論以累犯或依累犯規
    定加重其刑，即難謂有應調查而不予調查之違法（最高法院
    110年度台上大字第5660號刑事裁定意旨參照）。查公訴意
    旨固記載被告前因侵占案件，經臺灣高等法院高雄分院108 
    年度上易字第301 號判有期徒刑1 年確定，於109 年8月4 
    日縮短刑期假釋出監，於109 年10月4 日保護管束期滿，假
    釋未經撤銷視為執行完畢等情，並請求本院依刑法第47條第
    1項之規定加重其刑等語。惟並未就構成累犯之事實及應加
    重其刑之事項具體指出相關證明方法，依前述說明，應認檢
    察官就此部分未盡實質舉證責任，本院自毋庸為相關之調查
    及認定，惟被告有此部分犯罪科刑與執行完畢5年內犯本案
    之情形，仍為本院列為刑法第57條第5款所定量刑之審酌事
    項，附此敘明。
　㈧原審認被告上開犯行事證明確，予以論罪科刑，判處被告有
    期徒刑5月，如易科罰金，以1,000元折算1 日，固非無見。
    惟被告提供中國信託帳戶之存摺、提款卡及密碼、網路銀行
    帳號及密碼給本案詐欺集團用以進行詐欺，於如附表所示之
    人受騙匯款至本案帳戶後，再由該詐欺集團成員轉匯至他人
    帳戶，而隱匿特定詐欺犯罪所得之去向、所在，是被告所為
    已該當刑法第30條第1項前段、洗錢防制法第14條第1項之幫
    助一般洗錢罪，業如前述，原判決卻未論以幫助一般洗錢，
    而就被告被訴幫助一般洗錢部分不另為無罪諭知，其認定事
    實及適用法律均顯有不當，檢察官執此提起上訴，為有理由
    。另就附表編號15部分之犯罪事實，係檢察官於原審宣判後
    方移送併辦，原審未及審酌至此，因而未就上開部分與檢察
    官聲請簡易判決處刑之犯罪事實從一重論以幫助詐欺取財罪
    ，亦有未洽。此外，就本案犯罪所得沒收部分，被告取得之
    報酬金額為4,888元（詳下述沒收部分），原判決認犯罪所
    得應沒收金額為4,880元，此部分認定亦屬有誤。準此，原
    判決既有上開認定事實、適用法律未洽之處，自應由本院合
    議庭將原審判決撤銷改判。另參照最高法院110年度台上大
    字第5660號裁定之意旨，該裁定不具溯及既往之效力，則原
    審依職權調查，因而論被告累犯，雖與本院認定不同，但本
    院並非以此事由據以撤銷原判決，附此說明。
　㈨爰審酌被告本案所為，不僅侵害如附表所示告訴人之財產法
    益，亦使犯罪偵查機關追查詐欺集團及詐欺金流更加困難，
    導致詐欺集團猖獗氾濫，影響社會治安，而應給予一定之非
    難。另考量被告犯後坦承犯行，迄今未與附表所示之告訴人
    達成和解或賠償損害之犯後態度。參以被告前有侵占前科及
    於109年間執行完畢之素行，有臺灣高等法院被告前科紀錄
    表在卷可參。另參之本案提供之帳戶數量為1個、被害人數
    為15人及遭詐欺之金額，復酌以本件被告因本案犯行另取得
    不法所得（詳後述），兼衡被告犯罪之動機、目的、手段及
    其自陳大學肄業之智識程度，案發時從事工地粗工，目前擔
    任建設公司助理，月收入3萬多元，離婚，有2個小孩（見金
    簡上卷第213頁）等一切情狀，量處如主文所示之刑，並諭
    知罰金如易服勞役之折算標準。
四、沒收 
  ㈠本案被告將中國信託帳戶以每月14,000元之代價提供予詐騙
    集團成員使用，然僅取得4,888元之報酬，業據被告於警詢
    、偵查中及本院審理時供述明確（見警卷第5頁；併偵五卷
    第104-105頁；金簡上卷第211頁），堪認4,888元即為被告
    因提供帳戶之行為而獲取之犯罪所得，雖未扣案，仍應依刑
    法第38條之1第1項前段、第3 項規定，宣告沒收，於全部或
    一部不能沒收或不宜執行沒收時，追徵其價額。
  ㈡按洗錢防制法第18條第1項前段固規定「犯第14條之罪，其所
    移轉、變更、掩飾、隱匿、收受、取得、持有、使用之財物
    或財產上利益，沒收之」，惟無「不問屬於犯罪行為人與否
    」之要件，當以屬於犯罪行為人者為限（即指實際管領者）
    ，始應沒收。經查，被告雖將中國信託帳戶資料交由詐欺集
    團成員使用，由詐欺集團成員詐欺附表所示告訴人匯款至帳
    戶內，然此際被告對該帳戶內之款項已無事實上之管領權，
    復無證據顯示被告曾朋分該些款項，是上開詐得之款項雖為
    洗錢之標的，惟非被告所有，依上開說明，自無從依洗錢防
    制法第18條規定對被告宣告沒收。至被告申辦之中國信託帳
    戶之存摺、提款卡，固經被告用以犯本件幫助詐欺取財及幫
    助一般洗錢之犯行，然該等物品未據查扣，又非違禁物，況
    該帳戶經告訴人報案後，業已列為警示帳戶，已無法再正常
    使用，應無再遭不法利用之虞，認尚無沒收之實益，其沒收
    不具刑法上之重要性，爰不予宣告沒收或追徵，附此敘明。
據上論斷，第455條之1第1項、第3項、第369條第1項前段、第36
4條、第299條第1項前段，判決如主文。　　
本案經檢察官呂建興聲請簡易判決處刑及檢察官廖春源、王柏敦
、蘇聰榮、黃淑妤移送併辦，檢察官郭郡欣到庭執行職務。
中　　華　　民　　國　　111 　年　　6 　　月　　14　　日
                 刑事第五庭   審判長法  官  林永村
                                    法  官  黃志皓
                                    法  官  徐右家  
以上正本證明與原本無異。
不得上訴。
中　　華　　民　　國　　111 　年　　6 　　月　　14　　日
                                    書記官  周素秋
附錄本件判決論罪科刑法條：
中華民國刑法第339條
（普通詐欺罪）
意圖為自己或第三人不法之所有，以詐術使人將本人或第三人之
物交付者，處5 年以下有期徒刑、拘役或科或併科50萬元以下罰
金。
以前項方法得財產上不法之利益或使第三人得之者，亦同。
前二項之未遂犯罰之。
洗錢防制法第14條
有第二條各款所列洗錢行為者，處7 年以下有期徒刑，併科新臺
幣5 百萬元以下罰金。
前項之未遂犯罰之。
前二項情形，不得科以超過其特定犯罪所定最重本刑之刑。

附表：
編號 告訴人 詐騙時間 詐騙方式 匯款時間 匯款金額 相關證據 1 盧冠宇 109年12月25日某時許 某詐騙集團成員在臉書刊登投資廣告，加入盧冠宇為LINE好友，以「理財Amy小編」、「Eva、「葉辰」之名義，向盧冠宇佯稱：投資虛擬幣要匯款至指定帳戶云云，致使盧冠宇陷於錯誤而匯款。 110年2月8日15時許 2萬6,600元 ①告訴人盧冠宇警詢之陳述（警卷第176-178頁） ②屏東縣政府警察局里港分局九如分駐所陳報單（警卷第181頁） ③屏東縣政府警察局里港分局九如分駐所受理刑事案件報案三聯單（警卷第182頁） ④屏東縣政府警察局里港分局九如分駐所受理各類案件紀錄表（警卷第183頁） ⑤屏東縣政府警察局里港分局九如分駐所受理詐騙帳戶通報警示簡便格式表（警卷第187頁） ⑥屏東縣政府警察局里港分局九如分駐所金融機構聯防機制通報單（警卷第192頁） ⑦「Wm投顧」廣告翻拍照片（警卷第239頁） ⑧盧冠宇與詐欺集團成員之對話紀錄翻拍照片（警卷第239-245頁） ⑨轉帳明細翻拍照片（警卷第245頁） ⑩「景順數位國際」網站登入頁面翻拍照片（警卷第248-251頁）        2 張瓊怡 110年1月16日某時許 某詐騙集團成員在社群軟體INSTAGRAM刊登打工廣告，加入張瓊怡為LINE好友後，以「檸檬」之名義，向張瓊怡佯稱：可以在泰盈利網站投資云云，再以「第三支付」、「A aron」、「陳襄理」之名義，向張瓊怡佯稱：購買遊戲幣要匯款至指定帳戶云云，致使張瓊怡陷於錯誤而匯款。 110年2月8日20時38分許  1萬元  ①告訴人張瓊怡警詢之陳述（警卷第260-262頁） ②內政部警政署反詐騙諮詢專線紀錄表（警卷第263-264頁） ③新北市政府警察局土城分局土城派出所陳報單（警卷第265頁） ④新北市政府警察局土城分局土城派出所受理各類案件紀錄表（警卷第266頁） ⑤新北市政府警察局土城分局土城派出所受理刑事案件報案三聯單（警卷第267頁） ⑥新北市政府警察局土城分局土城派出所受理詐騙帳戶通報警示簡便格式表（警卷第272頁） ⑦新北市政府警察局土城分局土城派出所金融機構聯防機制通報單（警卷第280頁） ⑧轉帳明細翻拍照片（警卷第285頁） ⑨張瓊怡與詐欺集團成員之對話紀錄翻拍照片（警卷第286-293頁） ⑩張瓊怡與周怡棻之對話紀錄翻拍照片（併偵九卷第81頁） 3 李恆 110年2月5日17時許 某詐騙集團成員透過交友軟體Badoo認識李恆，加入李恆為LINE好友，以「沐凡」之名義，向李恆佯稱：係證券分析師，可在凱瑞CARRY官網投資云云，再以「凱瑞CARRY平台客服」之名義，向李恆佯稱：投資要匯款至指定帳戶云云，致使李恆陷於錯誤而匯款。 110年2月8日12時4分許 3萬元 ①告訴人李恆警詢之陳述（警卷第143-145頁） ②臺中市政府警察局大雅分局大雅派出所陳報單（警卷第147頁） ③臺中市政府警察局大雅分局大雅派出所受理刑事案件報案三聯單（警卷第149頁） ④臺中市政府警察局大雅分局大雅派出所受理告類案件紀錄表（警卷第151頁） ⑤內政部警政署反詐騙諮詢專線紀錄表（警卷第153-154頁） ⑥臺中市政府警察局大雅分局大雅派出所受理詐騙帳戶通報警示簡便格式表（警卷第157頁） ⑦轉帳明細翻拍照片（警卷第165-166頁） ⑧李恆與詐欺集團成員之對話紀錄翻拍照片（警卷第167-173頁） ⑨臺中市政府警察局大雅分局大雅派出所金融機構聯防機制通報單（併警三卷第16頁）     110年2月8日12時4分許 3萬元      110年2月9日1時59分許 5萬元      110年2月9日1時59分許 4萬元  4 劉靖中 109年12月初某日 某詐騙集團成員加入劉靖中為LINE、臉書好友，以「妍兒」、「馮馨妍」之名義，向劉靖中佯稱：可以在ONE平台做美金投資云云，再以「ONE客服」之名義，向劉靖中佯稱：投資要匯款至指定帳戶云云，致使劉靖中陷於錯誤而匯款。 110年2月8日11時43分許  14萬5,000元  ①告訴人劉靖中警詢之陳述（警卷第67-69頁） ②屏東縣政府警察局刑事警察大隊陳報單（警卷第71頁） ③屏東縣政府警察局刑事警察大隊受理詐騙帳戶通報警示簡便格式表（警卷第79頁） ④屏東縣政府警察局刑事警察大隊金融機構聯防機制通報單（警卷第89頁 ⑤110年2月8日郵政跨行匯款申請書（警卷第97頁） ⑥屏東縣政府警察局刑事警察大隊受理各類案件紀錄表（警卷第101頁） ⑦屏東縣政府警察局刑事警察大隊受理刑事案件報案三聯單（警卷第105頁） ⑧劉靖中與詐欺集團成員之對話紀錄翻拍照片（警卷第111-141頁）        5 林博修 110年2月5日 某詐騙集團成員在臉書刊登投資虛擬貨幣之廣告，林博修與之聯繫後，陷於錯誤而匯款。 110年2月5日14時49分許 12萬元 ①告訴人林博修警詢之陳述（併警一卷第15-17頁） ②110年2月5日元大銀行國內匯款申請書（併警一卷第19頁） ③內政部警政署反詐騙諮詢專線紀錄表（併警一卷第131頁） ④高雄市政府警察局三民第二分局民族路派出所受理詐騙帳戶通報警示簡便格式表（併警一卷第143頁） 6 孫儀 110年2月間某日 某詐騙集團成員加入孫儀為LINE好友後，以「Wilson」之名義，向孫儀佯稱：可以在翰亞數字數位網站投資云云，致使孫儀陷於錯誤而匯款。 110年2月7日15時19分許  同日15時20分許  同日15時20分許 5萬元    5萬元   1萬元 ①告訴人孫儀警詢之陳述（併警一卷第27-31頁） ②轉帳明細翻拍照片（併警一卷第33-37頁） ③內政部警政署反詐騙諮詢專線紀錄表（併警一卷第133-134頁） ④花蓮縣警察局吉安分局志學派出所受理詐騙帳戶通報警示簡便格式表（併警一卷第145頁） 7 吳政委 109年12月30日 某詐騙集團成員透過交友軟體認識吳政委，加為LINE好友，以「VIVI」之名義，向吳政委佯稱：可加入復華華人世紀網站報名投資云云，致使吳政委陷於錯誤而匯款。 110年2月8日12時51分許 20萬元 ①告訴人吳政委警詢之陳述（併警一卷第47-51頁） ②110年2月8日台中銀行國內匯款申請書回條（併警一卷第55頁） ③內政部警政署反詐騙諮詢專線紀錄表（併警一卷第135頁） ④彰化縣警察局和美分局伸港分駐所受理詐騙帳戶通報警示簡便格式表（併警一卷第147頁） ⑤吳政委與詐欺集團成員之對話紀錄翻拍照片（併警一卷第179-185頁） 8 史博丞 110年2月5日 某詐騙集團成員在IG社團刊登投資廣告，史博丞與之聯繫並加為LINE好友，對方再以「玲玲」之名義，向史博丞佯稱：可加入博奕團隊跟單下注，有穩定收益云云，致史博丞陷於錯誤而匯款。 110年2月8日16時53分許  同日16時53分許 10萬元    10萬元 ①告訴人史博丞警詢之陳述（併警一卷第57-58頁） ②轉帳明細翻拍照片（併警一卷第59頁） ③內政部警政署反詐騙諮詢專線紀錄表（併警一卷第137頁） ④高雄市政府警察局湖內分局茄萣分駐所受理詐騙帳戶通報警示簡便格式表（併警一卷第149頁） ⑤史博丞與詐欺集團成員之對話紀錄翻拍照片（併警一卷第189-195頁） 9 陳永桀 110年1月9日 某詐騙集團成員在IG社團刊登投資廣告，陳永桀與之聯繫並加為LINE好友，對方再以「琳恩」之名義，向陳永桀佯稱：可以投注下單云云，致陳永桀陷於錯誤而匯款。 110年2月8日20時6分許  同日21時42分許  同日21時43分許 3萬元    5萬元   5萬元 ①告訴人陳永桀警詢之陳述(併警一卷第65-67頁) ②轉帳明細翻拍照片（併警一卷第71-73頁） ③內政部警政署反詐騙諮詢專線紀錄表（併警一卷第139頁） ④臺中市政府警察局大雅分局潭子分駐所受理詐騙帳戶通報警示簡便格式表（併警一卷第151頁） ⑤陳永桀與詐欺集團成員之對話紀錄翻拍照片（併警一卷第197-225頁） 10 彭妍寧 110年1月28日 某詐騙集團成員在IG社團刊登投資廣告，彭妍寧與之聯繫並加為LINE好友，對方再以「胡家祐」之名義，向彭妍寧佯稱：可以代為操作股票、外匯，不會虧損云云，致彭妍寧陷於錯誤而匯款。 110年2月8日20時40分許 1萬元 ①告訴人彭妍寧警詢之陳述（併警一卷第75-78頁） ②轉帳明細翻拍照片（併警一卷第81頁） ③內政部警政署反詐騙諮詢專線紀錄表（併警一卷第141頁） ④臺中市政府警察局豐原分局豐原派出所受理詐騙帳戶通報警示簡便格式表（併警一卷第153頁） 11 林清夷 110年1月間某日 某詐騙集團成員透過交友軟體WEdata以暱稱「林美」結識林清夷，並佯稱：可投資虛擬貨幣云云，致林清夷陷於錯誤而匯款。 110年2月8日22時8分許 3,000元 ①告訴人林清夷警詢之陳述(併警一卷第87-89頁) ②轉帳明細翻拍照片（併警一卷第93頁） ③新北市政府警察局海山分局埔墘派出所受理詐騙帳戶通報警示簡便格式表（併警一卷第155頁） ④林清夷與詐欺集團成員之對話紀錄翻拍照片（併警一卷第227-231頁） 12 吳隆真 110年2月8日某時許 某詐騙集團成員以通訊軟體LINE暱稱「品聖」之帳號，傳送訊息予吳隆真，佯稱之前介紹投資「CURRENCY TAIWAN瀚亞數字數位平台」之損失可補救，惟須再重新儲值云云，致吳隆真陷於錯誤而匯款。 110年2月8日14時57分許 16萬元 ①告訴人吳隆真警詢之陳述 （併警二卷第29-31頁） ②新北市政府警察局土城分局土城派出所受理各類案件紀錄表（併警二卷第39頁） ③內政部警政署反詐騙諮詢專線紀錄表（併警二卷第41頁） ④新北市政府警察局土城分局土城派出所受理刑事案件報案三聯單（併警二卷第43頁） ⑤新北市政府警察局土城分局土城派出所陳報單（併警二卷第45頁） ⑥新北市政府警察局土城分局土城派出所受理詐騙帳戶通報警示簡便格式表（併警二卷第49頁） ⑦新北市政府警察局土城分局土城派出所金融機構聯防機制通報單（併警二卷第63頁） ⑧110年2月8日國泰世華商業銀行匯出匯款憑證（併警二卷第71頁） ⑨吳隆真與詐欺集團成員之對話紀錄翻拍照片（併警二卷第75-80頁） 13 宋卓謙 110年1月上旬某日 某詐騙集團成員使用交友軟體「Pikabu」暱稱「星」之帳號、通訊軟體LINE暱稱「星」之帳號，傳送訊息予宋卓謙，佯稱：可投資「CURRENCY TAIWAN瀚亞數字數位」平台投資虛擬貨幣云云，致宋卓謙陷於錯誤而匯款。 110年2月5日14時18分許  同日14時19分許 10萬元    5萬元 ①告訴人宋卓謙警詢之陳述（併警七卷第13-18頁） ②內政部警政署反詐騙諮詢專線紀錄表（併警七卷第23-24頁） ③新北市政府警察局板橋分局大觀派出所受理詐騙帳戶通報警示簡便格式表（併警七卷第29頁） ④新北市政府警察局板橋分局大觀派出所金融機構聯防機制通報單（併警七卷第31頁） ⑤轉帳明細翻拍照片（併警七卷第44-45頁） ⑥「CURRENCYTAIWAN瀚亞數字數位」平台登入頁面翻拍照片（併警七卷第45-46頁） ⑦宋卓謙與詐欺集團成員之對話紀錄翻拍照片（併警七卷第46-47頁） 14 連川一 110年2月上旬某日 某詐騙集團成員使用通訊軟體LINE暱稱「巧韻」、「A aron」之帳號，傳送訊息予連川一，佯稱：可代為操作在「泰利盈」網路博弈遊戲平台之賽馬遊戲帳號，但須支付數據分析費用、操作費用云云，致連川一陷於錯誤而匯款。 110年2月8日20時7分許 3萬元 ①告訴人連川一警詢之陳述(併警五卷第95-98頁) ②連川一與詐欺集團成員之對話紀錄翻拍照片（併警六卷第179-201頁） 15 邱懷德 110年1月25日 某詐騙集團成員經由交友軟體與邱懷德取得聯繫，並以通訊軟體LINE暱稱「雅琪」、「侯建宏」、「Eva」、「葉辰」等人向邱懷德佯稱：可操作網路外幣區塊鏈投資平台，獲利頗豐云云，致邱懷德陷於錯誤而匯款。 110年2月6日19時49分許  同日20時4分許 5萬元    5萬元 ①告訴人邱懷德警詢之陳述（併警八卷第7-12頁） ②邱懷德與詐欺集團成員之對話紀錄翻拍照片（併警八卷第21-41頁） ③轉帳明細翻拍照片（併警八卷第31頁） ④新竹縣政府警察局竹北分局三民派出所陳報單（併警八卷第44頁） ⑤內政部警政署反詐騙諮詢專線紀錄表（併警八卷第45-46頁） ⑥新竹縣政府警察局竹北分局三民派出所受理詐騙帳戶通報警示簡便格式表（併警八卷第50頁） ⑦新竹縣政府警察局竹北分局三民派出所受(處)理案件證明單（併警八卷第54頁） ⑧新竹縣政府警察局竹北分局三民派出所金融機構聯防機制通報單（併警八卷第57頁） 

卷證標目：
1.屏東縣政府警察局屏警科偵字第11032382100號，稱警卷 2.臺灣橋頭地方檢察署110年度偵字第5121號，稱偵卷 3.高雄市政府警察局三民第二分局高市警三二分偵字第11070803000號，稱警一卷 4.臺北市政府警察局文山第一分局北市警文一分刑字第11030014742號，稱併警二卷 5.高雄市政府警察局前鎮分局高市警前分偵字第11072421200號，稱併警三卷 6.臺北市政府警察局南港分局北市警南分刑字第11030061756號，稱併警四卷 7.桃園市政府警察局大園分局園警分刑字第11000054182號(卷一)，稱併警五卷 8.桃園市政府警察局大園分局園警分刑字第11000054182號(卷二)，稱併警六卷 9.桃園市政府警察局桃園分局桃警分刑字第1100028191號，稱併警七卷 10.澎湖縣政府警察局白沙分局白警分偵字第1100102979號，稱併警八卷 11.臺灣橋頭地方檢察署110年度偵字第13155號，稱併偵一卷 12.臺灣高雄地方檢察署110年度偵字第10675號，稱併偵二卷 13.臺灣橋頭地方檢察署110年度偵字第10781號，稱併偵三卷 14.臺灣高雄地方檢察署110年度偵字第16694號，稱併偵四卷 15.臺灣高雄地方檢察署110年度偵字第13614號，稱併偵五卷 16.臺灣高雄地方檢察署110年度偵字第14391號，稱併偵六卷 17.臺灣橋頭地方檢察署111年度偵字第1120號，稱併偵七卷 18.臺灣橋頭地方檢察署111年度偵字第2501號，稱併偵八卷 19.臺灣橋頭地方檢察署110年度偵字第3153號，稱併偵九卷 20.臺灣橋頭地方檢察署111年度偵字第2184號，稱併偵十卷 21.臺灣橋頭地方法院110年度金簡字第90號，稱金簡卷 22.臺灣橋頭地方法院111年度金簡上字第13號，稱金簡上卷